# Jesús Manuel Domínguez Tristancho

Ingeniero de software

# Información personal

- jesdomtri@gmail.com
- +34 695 38 18 63
- Sinceridad, 18, Sevilla, 41006, España
- **3** 01/08/1997

# **Estudios**

- Grado Ingeniería
  Informática
  Universidad de Sevilla
  2015 2021
- Bachillerato ciencias
  tecnológicas
  I.E.S. Salvador Távora
  2013 2015

## **Enlaces**

GitHub

## Resumen

Soy un desarrollador de software con más de 2 años de experiencia en servicios, automatización y desarrollo de APIs REST. Soy un apasionado por el desarrollo de soluciones innovadoras y eficientes que mejoren la productividad empresarial. Tengo habilidades técnicas avanzadas y me siento cómodo trabajando en equipo y resolviendo problemas de manera efectiva. Soy creativo, autodidacta y siempre estoy en busca de nuevas habilidades y conocimientos.

# Experiencia laboral

# Ingeniero de software, Viajes El Corte Inglés

octubre 2021 - Presente

- Desarrollo e implantación de tecnologías de vanguardia para mejorar el rendimiento, la escalabilidad y la fiabilidad del software.
- Aplicación de técnicas de pruebas automatizadas para evaluar la calidad del software.
- Utilización de sistemas de control de versiones para seguir y gestionar el progreso del desarrollo de software.
- Desarrollo de APIs y servicios web personalizados para facilitar el intercambio de datos entre aplicaciones.
- Participación en revisiones del código para garantizar su calidad y el cumplimiento de las normas de codificación.
- Mejora del rendimiento, escalabilidad y fiabilidad del software a través del uso de herramientas y tecnologías de vanguardia.
- Identificación y resolución de problemas de software, mejora de capacidad para proporcionar análisis de enfoques y soluciones.
- Desarrollo de múltiples intranets, permitiendo a los usuarios realizar diversas tareas según sus permisos y roles asignados.
- Gestión de flujo de trabajo y CI/CD utilizando Azure DevOps

## Ingeniero de software, NTT Data

abril 2021 - octubre 2021

- Análisis de diseño e implementación de soluciones informáticas que mejoran el acceso y la gestión de datos sanitarios
- Desarrollo y mantenimiento de API REST personalizada para la gestión sanitaria pública

#### Ingeniero de software, Atrebo

septiembre 2020 - marzo 2021

 Desarrollo y mantenimiento de una ERP para empresas de telefonía

#### Prácticas, Guadaltel

junio 2020 - agosto 2020

- Mantenimiento de bases de datos
- Desarrollo de aplicaciones web

# Experiencia laboral detallada

#### Viaje El Corte Inglés

Durante mi empleo actual, he trabajado extensamente con tecnologías .NET, desde la versión framework 4.5.2 hasta la más reciente, la versión 6, en el desarrollo de diversas soluciones, tales como APIs REST, servicios y workers. Además, he trabajado con una variedad de bases de datos, entre ellas SQL Server, PostgreSQL y MongoDB, y he utilizado herramientas de visualización y análisis de datos, como Kibana, Prometheus y Grafana.

En todos mis proyectos, me he enfocado en la implementación de buenas prácticas de programación, incluyendo los principios SOLID, y he utilizado herramientas de control de versiones, como Azure y TFS. También se ha utilizado Azure DevOps para la implementación y gestión de procesos de Integración y Despliegue Continuos (CI/CD), incluyendo la creación y administración de releases y pipelines. Por otro lado, he utilizado herramientas de evaluación de calidad de código, como SonarCloud, y he implementado tests unitarios e integración para garantizar la calidad del software. Por último, mencionar el uso de Swagger para proporcionar una interfaz de usuario sencilla.

De entre todos los proyectos en los que he trabajado destaco:

- API REST que conecta SAP con la API de gestión de cierre de reservas, y contiene todas las funcionalidades financieras
- API REST encargada de todos los procesos necesarios en el cierre de una reserva
- Worker para la automatización de tareas financieras y administrativas
- Worker que automatiza la generación de informes financieros trimestrales para consumo de contabilidad
- API REST para la gestión de recursos administrativos
- API REST que unifica la información que se obtiene desde dos APIs distintas
- Intranet desarrollada con Angular 14 para front y .NET para back para la gestión de sociedades
- Intranet desarrollada con Angular 14 para front y .NET para back enfocada en la gestión y visualización de dashboards de Looker y PowerBI.

Además, he trabajado siguiendo la metodología SCRUM para el desarrollo de tareas en equipo, lo que ha permitido una gestión eficiente de los proyectos y una comunicación clara entre todos los miembros del equipo.

#### **NTT Data**

Durante mi tiempo en esta empresa, he trabajado como desarrollador de una API REST crítica para la gestión de información de la Sanidad Pública (SAS). Con el tiempo, he asumido mayores responsabilidades, incluyendo el análisis y evaluación de mis propios desarrollos, lo que me ha permitido mejorar mis habilidades técnicas y de resolución de problemas.

#### Atrebo

Durante mi tiempo en esta empresa, he desempeñado el papel de desarrollador de software en el equipo encargado de la creación y mantenimiento de una ERP. Esta plataforma está diseñada para recopilar, almacenar y gestionar datos de empresas de telecomunicaciones líderes en el mercado, como Telefónica y Vodafone. Mi trabajo consistía en implementar nuevas funcionalidades, corregir errores y asegurar que la plataforma se mantuviera actualizada y eficiente. Todo ello con el uso de herramientas como .NET, ASP, HTML, CSS, JS y SQL Server.